【裁判字號】    98,上訴,109
【裁判日期】    980429
【裁判案由】    違反毒品危害防制條例
【裁判全文】
臺灣高等法院臺中分院刑事判決         98年度上訴字第109號
上  訴  人
即  被  告  丙○○
                      522號.
                    現於臺灣彰化監獄執行中（寄押臺灣臺中
指定辯護人  本院公設辯護人  丁○○
上列上訴人因違反毒品危害防制條例案件，不服臺灣彰化地方法
院97年度訴字第2463號中華民國97年12月2日第一審判決（起訴
案號：臺灣彰化地方法院檢察署97年度偵字第7529號），提起上
訴，本院判決如下：
    主    文
上訴駁回。
    犯罪事實
一、丙○○前因連續施用第一級毒品案件，經臺灣彰化地方法
    院於民國93年7月19日，以93年度訴緝字第21號判決判處有
    期徒刑8月確定；又因竊盜案件，經臺灣彰化地方法院於93
    年9月13日，以93年度斗簡字第305號判決判處有期徒刑3月
    ，得易科罰金確定，上開2罪經臺灣彰化地方法院以93年度
    聲字第1970號裁定應執行有期徒刑10月確定；再因連續施用
    第一、二級毒品案件，經臺灣嘉義地方法院於94年3月14日
    ，以94年度訴字第68號判決，分別判處有期徒刑10月、3月
    ，應執行有期徒刑1年確定；上開罪刑，經其入監接續執行
    後，已於94年12月23日假釋出監付保護管束，並於95年8月7
    日因保護管束期滿未經撤銷，視為徒刑執行完畢。詎仍不知
    悔改，明知海洛因係法定之違禁毒品，非經許可，不得販賣
    、持有，仍分別基於販賣第一級毒品海洛因以牟利之犯意，
    與如附表一所載之甲○○接洽後，於如附表一所示之時間、
    地點，以如附表一所示之價格，販賣第一級毒品海洛因予甲
    ○○共2次。嗣為警循線查獲上情。
二、案經彰化縣警察局芳苑分局報請臺灣彰化地方法院檢察署檢
    察官偵查起訴。
    理    由
一、證據能力：
    按被告以外之人於審判外之言詞或書面陳述，除法律有規定
    者外，不得作為證據；又被告以外之人於偵查中向檢察官所
    為之陳述，除顯有不可信之情況者外，得為證據，刑事訴訟
    法第159條第1項、第159條之1第2項分別定有明文。是該未
    經被告詰問之被告以外之人於偵查中向檢察官所為之陳述，
    除顯有不可信之情況者外，係屬有證據能力，但為未經完足
    調查之證據。當事人對於詰問權既有處分之權能，則此項詰
    問權之欠缺，非不得於審判中由被告行使以補正，而完足為
    經合法調查之證據，最高法院96年度台上字第1870號判決意
    旨可資參照。又所謂「顯有不可信之情況」，係指陳述是否
    出於供述者之真意，有無違法取供情事之信用性而言，故應
    就偵查筆錄製作之原因、過程及其功能等加以觀察其信用性
    ，據以判斷該項陳述是否有顯不可信之情況，並非對其陳述
    內容之證明力如何加以論斷，最高法院94年度台上字第629
    號判決意旨亦可資參照。本件證人甲○○於檢察官偵查時既
    經具結為證，復於審理中經本院依上訴人即被告丙○○聲請
    傳喚到庭行交互詰問，以供被告、辯護人行使在場權、對質
    權、詰問權及詢問權，用以確保被告之反對詰問權，則被告
    就證人甲○○之證言之反對詰問權已經確保，證人甲○○於
    偵查中之結證供述，已補正為完足之證據。而證人甲○○於
    本院審理中經確認其偵查中所證無訛，則其於偵查中之結證
    並無顯不可信之例外情況，自得為證據。
二、訊據上訴人即被告丙○○（下稱被告）於本院審理中矢口否
    認有上開販賣第一級毒品之犯行，辯稱：伊在原警詢時沒有
    承認賣毒品給甲○○，是原審要合併一罪審判，伊才承認云
    云。惟查，上開事實業據被告丙○○於原審準備程序及審理
    時坦承不諱（原審卷第42頁背面、第53頁、第54頁背面），
    並據證人即向被告購毒者甲○○於97年8月7日檢察官訊問時
    結證（他字卷第62-63頁），及於本院行交互詰問結證（本
    院卷第89頁）明確，並有證人甲○○指認交易毒品地點之照
    片2張附卷可稽（97年度偵字第7529號卷第11、12頁）。
三、雖被告之本院指定辯護人為其辯護稱：證人甲○○於警詢及
    本院審理之證述，就其與被告買賣第一級毒品海絡因之交易
    地點、次數及交易方式等供述，有先後不一之瑕疵情形云云
    ，然查：
  (一)證人甲○○於97年8月7日其自己涉犯施用毒品案件之警詢供
    稱中：伊從96年12月份開始自97年1月份，以草湖地區○○
    路旁公共電話及住家之00-0000000號電話撥打丙○○所使用
    0000000000或0000000000行動電話聯絡購買海洛因毒品；伊
    是以新台幣（下同）1千元或2千元不等之代買，向丙○○購
    買海洛因1包，前後共向丙○○購買10次左右；交易毒品的
    地點，有彰化縣芳苑鄉○○村○段560號「草湖保安宮」交易
    毒品7、8次，另在彰化縣芳苑鄉○○村○○路○○段臨 117
    號「聖文宮」前交易毒品有2次；丙○○每次交易毒品時，
    均開車前來坐在車上與伊交易，以一手交錢一手交貨方式交
    易；因為丙○○於97年1月份遭警方查獲，伊買不到毒品，
    所以伊從97年1月份開始轉向「秋源」男子購買海洛因毒品
    等語（97年度偵字第7529號卷第7頁背面、第8頁）。嗣甲○
    ○於97年6月11日其自己涉犯施用毒品案件之原審法院另案
    （97年度訴字第1884號）審理中對毒品之來源供稱：上游藥
    頭年約30歲左右之人，電話是0000000000，彰化縣芳苑鄉人
    ，他名字叫丙○○，現在他好像在監服刑；伊與他都是在彰
    化縣二林鎮○○路○路邊及北山宮、勝門宮等廟邊交易毒品
    ，交易毒品是從97年1月份開始，到本件查獲為止，伊共向
    他購買第一級毒品海洛因約10次，購買金額為1000、1500元
    、2000元等，最後一次交易毒品是在97年2月28日前，交易
    方法是伊用公用電話打他的手機0000000000 約他出來，有
    時在電話中說購買毒品之金額、數量，有時候沒有在電話中
    談到數量、金額等語（他字卷第26頁）。
  (二)證人甲○○於97年8月7日檢察官訊問時結證稱：「（提示97
    年2月28日警詢筆錄〈本院按，即97年度毒偵字第1289號卷
    第4-5頁〉警詢所述是否屬實？）屬實，我是跟丙○○購買
    的，筆錄之『阿進』即丙○○，我是約於97年1月間跟丙○
    ○，在草湖的保安宮，一手交錢一手交貨，我當時是購買
    2000元。」、「（提示指認購買海洛因現場照片）是否是在
    照片所攝的地點購買海洛因？）是的，其中草湖保安宮是跟
    丙○○買海洛因…。」、「（另外在聖文宮是向何人購買？
    ）時間是在97年1月左右，我這次是購買1000元，我是跟丙
    ○○購買的，一手交錢，一手交貨。」等語（他字卷第62
    、63頁）。甲○○嗣於98年4月5日本院審理中經被告聲請對
    之行交互詰問，其初結證稱：伊與被告是國小同學，案發前
    與被告沒有恩怨；伊於96、97年期間有施用海洛因，有去找
    過被告買海洛因，可是他叫伊再等，好像他要去向別人拿，
    伊去找他說要買，他說要等，伊就在那邊等，他不知去哪邊
    拿海洛因回來；第一次去找被告買海洛因的時間忘了，那是
    很久的事了；共有2、3次以上，每次伊都在那邊等很久，伊
    拿錢給他，他去向別人拿貨；伊都是用公用電話打給被告的
    手機，被告手機號碼伊忘了，有無使用過住宅電話打過被告
    的手機，伊忘了；打電話給被告後約在在路邊，就在芳苑草
    湖的北天宮；1次在二林的台糖加油站，什麼路名我不知道
    ，2次在北天宮；（你在警詢時你講的不是這二個地點？）
    應該是，是芳苑王功的什麼宮，就是私人的廟；（在警詢借
    提你時你有說保安宮與聖文宮？〈提示97年8月7日警詢筆錄
    第4頁)那可能是廟的名字我忘記了，所以應是警詢時說的才
    對；伊向被告拿2、3次海洛因的價格，有時是1000元，有時
    是2000元；買毒品時伊在保安宮與聖文宮等被告，約等半個
    小時至1個小時，伊去那裏，被告向伊拿了錢，他離開過了
    半個小時或1個小時回來就拿毒品給伊等語，旋經檢察官及
    本院分別提示證人甲○○於偵查之結證筆錄及指認購毒地點
    之照片，再向證人甲○○確認，並據其證稱確實在該偵查筆
    錄所載之保安宮、聖文宮向被告購買海洛因2次，並稱其因
    時間離太久，而忘記了宮名，偵查中所證較正確等語（本院
    卷第87-89頁）。
  (三)按證人之證詞，屬供述證據之一種，而供述證據具有其特殊
    性，與物證或文書證據具有客觀性及不變性並不相同。蓋人
    類對於事物之注意及觀察，有其能力上之限制，未必如攝影
    機或照相機般，對所發生或經歷的事實能機械式無誤地捕捉
    ，亦未必能洞悉事實發生過程之每一細節及全貌。且常人對
    於過往事物之記憶，隨時日之間隔而漸趨模糊或失真，自難
    期其如錄影重播般地將過往事物之原貌完全呈現。此外，因
    個人教育程度、生活經驗、語言習慣之不同，其表達意思之
    能力與方式，亦易產生差異。故供述證據每因個人觀察角度
    、記憶能力、表達能力、誠實意願、嚴謹程度及利害關係之
    不同，而有對相同事物異其供述之情形發生，而其歧異之原
    因，未必絕對係出於虛偽所致。是以證人之證詞，遇有前後
    不一，或彼此互相齟齬之情形，法院應就其全盤供述之意旨
    ，佐以卷內證據為綜合判斷，並依據經驗法則及論理法則，
    詳予剖析其供述異、同之情形，調查其他必要之證據，以去
    瑕存真，定其取捨，若足認其關於基本事實之陳述，果於真
    實性無礙時，即非不得予以採信。況證人之供述，前後稍有
    不符或相互間有所歧異，究竟何者可採，事實審法院非不可
    本於經驗法則，斟酌其他情形，作合理之比較，定其取捨；
    若其基本之陳述與真實性無礙時，仍非不得予以採信，非謂
    一有不符或矛盾，即認其全部均為不可採信；從而供述之一
    部認為真實者，予以採取，自非證據法則所不許。因之，證
    人供述前後縱有差異，事實審法院依憑證人前後之供述，斟
    酌其他證據，本於經驗法則與論理法則，取其認為真實之一
    部，作為論罪之證據，自屬合法，亦迭經最高法院著有判決
    足按。再按非法販賣海洛因等毒品之交易型態，有所謂「大
    盤」、「中盤」或「小盤」之分。其中「大盤」或「中盤」
    者，倘時機掌握得宜，或可查獲電子秤、帳冊、分裝袋等販
    賣工具，且因購買者眾，一旦事發，必有多數知情或買受人
    等可為證人。然在「小盤」與偶發之零星交易，因係一手交
    錢，一手交貨，交易方法簡單，對象不多，無須使用任何販
    賣工具，亦無記載帳冊之必要。此種交易方式，因交易時間
    短暫，未必有第三者知悉其情事，且茍非警方事先獲知情報
    ，甚難於交易現場當場查獲。法院固不應僅憑購買者片面之
    指證，據以認定被告之非法販賣毒品之犯行，然購買者之指
    證在證據法則上既屬人證之一種，與被告之自白不得作為認
    定事實唯一證據之情形不同，如購買者之指證並無矛盾或瑕
    疵，亦未違背經驗法則與論理法則時，自不應僅因無法查得
    其他直接佐證，即對購買毒品者所為對販毒者不利之指證，
    全然捨棄不採（最高法院93年度台上字第5742號判決意旨參
    見）；又「販賣毒品罪之成立，不以買賣雙方之電話通聯紀
    錄為必要之證明方法」（最高法院97年度台上字第1443號刑
    事判決意旨參照）。查，證人甲○○上開分別以被告及證人
    身分所為之供述、證述固就其與被告交易毒品之地點、次數
    有所出入，但就其與被告確有在彰化縣芳苑鄉一帶之廟宇前
    ，以1000至2000元不等價錢一手交錢一手交貨而為毒品之買
    賣乙節，則為一致。參以被告確於97年1月2日前經警查悉其
    涉有販賣毒品犯嫌，此有被告於97年1月2日所製作之第2次
    警詢筆錄可參（97年度偵字第7529號卷第3-6頁）；被告復
    因自承於96年10月20日起至97年1月18日間與陳嘉琳共同販
    賣海洛因毒品予陳宗昊、陳天送、陳信會、林金生、陳志清
    、洪孟哲等人，而經原審法院以97年度訴字第1756號有罪在
    案（見本院卷第73-81頁之原審判決書，被告於本院98年度
    上訴字第110號案件審理中亦坦承犯罪）；又被告確於97年3
    月11日被解送進入彰化看守所，同年月21日入監執行，此有
    被告丙○○之臺灣高等法院被告前案紀錄表附卷可稽（本院
    卷第25頁），顯見證人甲○○上開於警詢及原審另案審理中
    之供述，與上開情況證據均相符，並非隨意編纂故事，則證
    人所稱曾經向被告購買海洛因10次左右，非必然虛妄，而設
    若其毒品交易多達10次左右，則交易地點廣及於本件起訴之
    「保安宮」及「聖文宮」外之其他廟宇，亦非無可能，則證
    人就交易地點之先後供述即使有所出入，亦合於情理，蓋交
    易地點即非單一，各次所言如僅擇一、二，自有出入。但因
    證人甲○○於警詢及原審另案之供述係以被告身分為陳述，
    不如其後來以證人身分之結證慎重，而其於警詢及原審另案
    以被告身分之供述，屬傳聞證據或未經具結，依法既無證據
    能力，且依罪疑唯輕原則，自以證人甲○○於偵查中之結證
    及本院之結證等具有證據能力之證述為準，即僅認定有如附
    表一所示之2次販賣毒品海洛因予甲○○。另因據證人甲○
    ○具有證據能力之偵查中及本院證述，已無法確認打給被告
    所使用之哪一支門號手機以聯絡購毒，依現有事證復不足認
    被告與證人甲○○聯絡販毒之門號手機即是被告所有，自應
    認定證人甲○○係撥打被告所使用之不詳門號手機以聯絡買
    毒。是以，被告坦承犯罪後於本院之翻異前詞所辯，要無足
    採。
四、我國查緝販賣毒品執法甚嚴，販賣海洛因既係違法行為，當
    非可公然為之，亦無公定價格，且容易分裝並增減份量，而
    每次買賣之價量，可能隨時依雙方關係深淺、資力、需求量
    及對行情之認知、來源是否充裕、購買者被查獲時供述購買
    對象之可能風險之評估等情形，而異其標準，非可一概而論
    ；販賣之利得，除被告就販賣之價量俱明確供述外，委難察
    得實情，販賣之人從價差或量差中牟利之方式雖異，其意圖
    營利之販賣行為則同一。是以因海洛因量微價高，販賣者率
    有暴利可圖，苟非意圖販賣營利，一般人焉有可能甘冒重度
    刑責而販賣海洛因，而證人甲○○亦指證分別以2000元、10
    00元向被告購買海洛因，顯然具有對價關係，堪認被告確有
    營利之意圖甚明。是本案事證已臻明確，被告犯行堪以認定
    ，應依法論科。
五、論罪科刑：
  (一)按海洛因為毒品危害防制條例第2條第2項第1款所定之第一
    級毒品，均不得非法販賣。核被告丙○○所為如事實欄一所
    述犯行，均係犯如附表2所示之毒品危害防制條例第4條第1
    項販賣第一級毒品罪。被告各次販賣毒品前後，分別持有各
    該毒品之低度行為，應各為販賣之高度行為所吸收，均不另
    論罪。
  (二)次按94年2月2日修正公布，於95年7月1日施行之刑法，基於
    刑罰公平原則之考量，杜絕僥倖之犯罪心理，並避免易致鼓
    勵犯罪之誤解，已刪除第56條連續犯之規定。行為人反覆實
    行之犯罪行為茍係在刑法修正施行後者，因法律之修正已生
    阻斷連續犯之法律效果，除認應合於接續犯、繼續犯、集合
    犯等實質上一罪關係而以一罪論處外，基於一罪一罰之刑罰
    公平性，自應併合處罰。而刑法上所謂集合犯是指立法者所
    制定之犯罪構成要件中，本就預定有數個同種類之行為將反
    覆實行之犯罪而言，是將各自實現犯罪構成要件之多數行為
    ，解釋為集合犯，而論以一罪；是以對於集合犯，必須從嚴
    解釋，以符合立法者之意向。所謂集合犯，係指數犯罪構成
    要件中，本即預定有數個同種類之行為將反覆實行，雖其特
    質為行為含有反覆實行複數行為而評價為包括一罪，但並非
    其所有反覆實行之行為，皆一律認為包括一罪，仍須從行為
    人之主觀犯意，自始係基於概括性，行為之時、空上具有密
    切關係，且依社會通念，認屬包括之一罪為合理適當者，始
    足當之，否則仍應依實質競合予以併合處罰。犯罪是否包括
    一罪之集合犯，客觀上，應斟酌其法律規定文字之本來意涵
    、實現該犯罪目的之必要手段、社會生活經驗中該犯罪實行
    常態及社會通念等；主觀上，則視其是否出於行為人之一次
    決意，並秉持刑罰公平原則，加以判斷（最高法院96年度臺
    上字第1850號、96年度臺上字第3531號、96年度臺上字第49
    69號、96年度臺上字第1168號判決意旨參照）。本件被告丙
    ○○意圖營利而販賣毒品之行為，依吾人之生活經驗，其犯
    罪之實行，固以反覆、繼續為常態，然其販賣之時間、地點
    不一，其犯罪模式亦有所不同，已難認係出於被告之1次犯
    意決之；況此類異時、異地之販賣毒品行為，依社會通念，
    殊難認以評價為一罪為適當；再者，其2次販賣毒品，致該
    毒品氾濫，嚴重危害國人身心健康之犯罪結果，評價為集合
    犯之包括一罪，難謂符合法律規範本質，更與刪除連續犯之
    修法意旨相違，自不得認僅成立集合犯之包括一罪，是被告
    所犯2次販賣毒品犯行，應分論併罰。
  (三)查被告丙○○前因連續施用第一級毒品案件，經臺灣彰化地
    方法院於93年7月19日，以93年度訴緝字第21號判決判處有
    期徒刑8月確定；又因竊盜案件，經臺灣彰化地方法院於93
    年9月13日，以93年度斗簡字第305號判決判處有期徒刑3月
    ，得易科罰金確定，上開2罪經臺灣彰化地方法院以93年度
    聲字第1970號裁定應執行有期徒刑10月確定；再因連續施用
    第一、二級毒品案件，經臺灣嘉義地方法院於94年3月14日
    ，以94年度訴字第68號判決，分別判處有期徒刑10月、3月
    ，應執行有期徒刑1年確定；上開罪刑，經其入監接續執行
    後，已於94年12月23日假釋出監付保護管束，並於95年8月7
    日因保護管束期滿未經撤銷，視為徒刑執行完畢，此有臺灣
    彰化地方法院檢察署刑案資料查註紀錄表及臺灣高等法院被
    告前案紀錄表各1份附卷可按，渠於受有期徒刑之執行完畢
    後，5年內故意再犯本件最重本刑為有期徒刑以上之各罪，
    均屬累犯，除法定本刑為死刑、無期徒刑部分不得加重外，
    各應就罰金刑部分，依刑法第47條第1項之規定加重其刑（
    毒品危害防制條例第4條第1項販賣第一級毒品罪之法定刑並
    無有期徒刑，原判決誤載應就有期徒刑部分加重其刑，應由
    本院逕更正之）。
  (四)被告因一時不查致罹刑章，於本案販賣第一級毒品之對象僅
    1人、次數僅2次、金額合計僅3,000元，危害尚非巨大，且
    坦承犯行、頗具悔意，誠屬法重情輕，倘對其販賣海洛因之
    犯行科以法定最輕本刑之無期徒刑，猶嫌過重，不免過苛，
    有失立法之本旨，衡情尚有可憫恕之處，爰依刑法第59條之
    規定，減輕其刑，並就法定刑為罰金刑之部分，依法先加後
    減之。
  (五)原審法院因認被告之罪證明確，適用毒品危害防制條例第4
    條第1項，刑法第11條、第47條第1項、第59條、第37條第2
    項、第51條第5款、第8款等規定，並審酌被告之前科素行，
    及其明知海洛因殘害施用者自身健康，竟為謀個人私利，販
    賣海洛因而危害社會，另考量其等犯罪之手段、販賣第一級
    毒品之期間、次數、販毒所得之利益，與嗣後坦承販賣第一
    級毒品既遂不諱之態度等一切情狀，就被告所犯前開2罪分
    別量處如附表2所示之刑，且認其販賣第一級毒品犯行性質
    上有褫奪公權之必要，分別依刑法第37條第2項規定，各為
    褫奪公權6年之宣告，並就被告所犯之2罪依法定其應執行之
    刑；復依毒品危害防制條例第19條第1項規定，就未扣案之
    被告如附表一編號1、2所示之犯罪所得，應分別依毒品危害
    防制條例第19條第1項規定，併宣告沒收，如全部或一部不
    能沒收時，以其財產抵償之等情，核無違誤。又如前述，因
    據證人甲○○具有證據能力之偵查中及本院證述，已無法確
    認打給被告所使用之哪一支門號手機以聯絡購毒，且依現有
    事證復不足認被告與證人甲○○聯絡販毒之門號手機即是被
    告所有，自不應就該不詳門號之手機諭知沒收，併此敘明。
    是以，被告上訴既未能提出任何有利之事證，其上訴否認犯
    罪為無理由，應予以駁回。
據上論斷，應依刑事訴訟法第368條，判決如主文。
本案經檢察官乙○○庭執行職務。
中    華    民    國    98    年    4     月    29    日
            刑事第五庭  審判長法  官  趙  春  碧
                              法  官  楊  真  明
                              法  官  賴  恭  利
以上正本證明與原本無異。
如不服本判決應於收受本判決後10日內向本院提出上訴書狀，其
未敘述上訴理由者，並得於提起上訴後10日內向本院補提理由書
狀（均須按他造當事人之人數附繕本）「切勿逕送上級法院」。
                                書記官  林  桂  鳳
中    華    民    國    98    年    4     月    29    日
附錄論罪科刑法條
附表1：
    ┌──┬─────┬────┬───────┬───┬─────────────┬────┐
    │編號│時間（民國│毒品種類│與被告聯絡方  │被告  │交付地點（彰化縣芳苑鄉）  │次數及價│
    │    │97年）    │及交易方│              │      │                          │格（新臺│
    │    │          │式      │              │      │                          │幣）    │
    ├──┼─────┼────┼───────┼───┼─────────────┼────┤
    │1   │1 月間某日│買賣海洛│甲○○        │丙○○│建平村二溪路草二段560 號草│1 次    │
    │    │          │因，以電│              │      │湖保安宮前                │2,000 元│
    │    │          │話聯繫後│              │      │                          │        │
    │    │          │，當面交│              │      │                          │        │
    │    │          │付（黃中│              │      │                          │        │
    ├──┼─────┤進使用手│              │      ├─────────────┼────┤
    │2   │1 月間另某│機號碼不│              │      │和平村芳漢路王功段臨117 號│1次1,000│
    │    │日        │詳，亦不│              │      │聖文宮前                  │        │
    │    │          │能證明為│              │      │                          │        │
    │    │          │丙○○所│              │      │                          │        │
    │    │          │有）    │              │      │                          │        │
    └──┴─────┴────┴───────┴───┴─────────────┴────┘
附表2：
┌──┬──────────┬──────────────┐
│編號│     犯罪事實       │            主文            │
├──┼──────────┼──────────────┤
│ 1  │犯附表1 編號1 所示之│丙○○販賣第一級毒品，累犯，│
│    │罪                  │處有期徒刑拾伍年貳月，褫奪公│
│    │                    │權陸年。未扣案因販賣第一級毒│
│    │                    │品所得之價金新臺幣貳仟元均沒│
│    │                    │收，如全部或一部不能沒收時，│
│    │                    │以其財產抵償之。            │
├──┼──────────┼──────────────┤
│ 2  │犯附表1 編號2 所示之│丙○○販賣第一級毒品，累犯，│
│    │罪                  │處有期徒刑拾伍年貳月，褫奪公│
│    │                    │權陸年。未扣案因販賣第一級毒│
│    │                    │品所得之價金新臺幣壹仟元均沒│
│    │                    │收，如全部或一部不能沒收時，│
│    │                    │以其財產抵償之。            │
└──┴──────────┴──────────────┘


司法院資訊處製作；財團法人民間司法改革基金會備份。
